Inventaris van het archief van het Bedrijfschap Frisdranken en Waters, (1948) 1959-2014
Nationaal Archief, Den Haag
Bedrijfschap Frisdranken en Waters en de Commissie Frisdranken en Waters van het Productschap Dranken
Bedrijfschap Frisdranken en Waters
archiefvorming: 1959-2014
oudste stuk - jongste stuk: 1948-2014
P76
564 inventarisnummer(s); 8,60 meter
Normale geschreven, getypte en gedrukte documenten. Geen bijzondere handschriften.
Nationaal Archief
Bedrijfschap Frisdranken en Waters, 1948-2014
Het archief van het Bedrijfschap Frisdranken en Waters (1959-2002) bestaat uit vergaderstukken (agenda’s, bijlagen bij agenda’s en verslagen van vergaderingen), correspondentie, financiële stukken (in het bijzonder begrotingen en jaarrekeningen), stukken betreffende uitgevaardigde verordeningen alsmede ontheffingen en overtredingen van deze verordeningen, en stukken betreffende milieuconvenanten..
Archiefvorming
Geschiedenis van de archiefvormer
Het Bedrijfschap voor de Industrie van en Groothandel in Koolzuurhoudende Alcoholvrije Dranken en de Groothandel in Bier is ingesteld bij wet van 4 juni 1959.
Per september 1991 is de naam gewijzigd in Bedrijfschap Frisdranken en Waters.
Het Bedrijfschap Frisdranken en Waters is een decentraal openbaar lichaam en maakt deel uit van de Publiekrechtelijke Bedrijfsorganisatie (PBO) en is in die zin afwijkend van de andere PBO organen dat dit bedrijfschap zowel horizontaal als verticaal is gestructureerd.In verticale zin strekt de werkingsfeer zich uit tot de frisdrankenindustrie en de groothandel in frisdranken en in horizontale zin tot de groothandel in frisdranken en de groothandel in bier.
Vanwege de publiekrechtelijke status valt het bedrijfschap volledig onder de archiefwet van 1995.
Het Bedrijfschap Frisdranken en Waters bestaat uit de volgende onderdelen
• Voorzitter
• Bestuur
• Dagelijks bestuur
Alle publiekrechtelijke handelingen worden verricht door de voorzitter, het bestuur en het dagelijks bestuur.Het bestuur van het bedrijfschap is samengesteld uit leden van ondernemersorganisaties en leden van werkgeversorganisaties. Elk leveren zeven leden waardoor het bestuur uit 14 leden bestaat. Aan de instelling van het bedrijfschap gingen negen jaar van voorbereiding en inspanningen van de Algemene Nederlandse Bond van Bierhandelaren en Mineraalwaterfabrikanten (BBM) vooraf.
De doelstelling van het Bedrijfschap Frisdranken en Waters is omschreven in artikel 71 van de Wet op de bedrijfsorganisatie; “De bedrijfslichamen hebben tot taak een het algemeen belang dienende bedrijfsuitoefening door de ondernemingen, waarvoor zij zijn ingesteld, te bevorderen, alsmede het gemeenschappelijk belang van die ondernemingen en van de daarbij betrokken personen te behartigen”.
Volgens de instellingsverordening Bedrijfschap Frisdranken en Waters van 5 maart 1996 artikel 3 is het bedrijfschap ingesteld voor
Ondernemingen waarin wordt uitgeoefend het bedrijf van het vervaardigen van frisdranken en/of waters of de groothandel in frisdranken,waters en/of bier, al dan niet tezamen met het:
a. Het bottelen en/of afleveren van frisdranken en/of waters
b. De groothandel in horecabenodigdheden
c. Het kopen en verkopen van vruchtdranken, gearomatiseerde melkdranken, limonadesiroop, koolzuur of ruwijs
d. De uitvoerhandel in bier, frisdranken en/of waters.
Volgens artikel 4 van het instellingsbesluit zijn de bevoegdheden van het bedrijfschap de regeling of nadere regeling van de navolgende onderwerpen
a. De verkoop-, leverings- en betalingsvoorwaarden bij de verkoop door de industrie van frisdranken en waters of door de groothandel
b. Het berekenen aan de afnemers van statiegeld of terugbrengpremies voor flessen en ander verpakkingsmateriaal
c. Het maken van reclame voor verpakkingen van frisdranken en waters die in het binnenlandse verkeer worden aangeboden
d. De lonen en andere arbeidsvoorwaarden
e. Fondsen en andere instellingen in het belang van de bedrijfsgenoten
f. De registratie van ondernemingen waarvoor het bedrijfschap is ingesteld en van de in die ondernemingen werkzame personen
g. Het verstrekken van de voor de vervulling van de taak van het bedrijfschap benodigde gegevens
h. De in verband met de voorbereiding of het toezicht op de naleving van verordeningen nodige inzage van boeken en bescheiden van ondernemingen waarvoor het bedrijfschap is ingesteld, voor zover strekkend ter verkrijging van gegevens, welke degene die deze ondernemingen drijven niet desgevraagd hebben verstrekt, of ter verificatie van gegevens waarvan zij de juistheid niet hebben doen staven door een verklaring van een deskundige, die aan door het bestuur van het bedrijfschap te stellen eisen voldoet
i. De kwaliteit van de door de onder de werkingssfeer van het bedrijfschap vallende ondernemingen geproduceerde en/of verhandelde producten, waaronder begrepen de (logistieke) handeling
j. Milieuzorg waaronder regels ten aanzien van (de normalisatie van) verpakkingen en de daarop aan te brengen aanduidingen
k. Het onderzoek op sociaal, economisch en technisch gebied
l. De vakopleiding, omscholing en herscholing
m. De administratie van de ondernemingen waarvoor het bedrijfschap is ingesteld.
Het Bedrijfschap Frisdraken en Waters heeft met de wijziging van het instellingsbesluit van 1959 naar de instellingsverordening in 1996 geen prijsverordenende bevoegdheden meer.
Wel zijn de volgende verordeningen door het bedrijfschap uitgevaardigd:
Verordening statiegeld flessen en kisten voor koolzuurhoudende alcoholvrije dranken 1962
Statiegeldverordening frisdranken en waters 1992
Verordening statiegeld boxcontainers koolzuurhoudende alcoholvrije dranken 1977
Verordening statiegeld hervulbare kunststofflessen en daarbij gebruikte kisten voor koolzuurhoudende alcoholvrije dranken 1989
Verordening inspectiesysteem hervulbare kunststofflessen 1995
Verordening authenticiteit vruchtenlimonades 1992
Verordening kwaliteitseisen limonadesiropen 1995.
Het dagelijks bestuur van het bedrijfschap was in de periode 1963 – 1999 onder andere belast met de toezicht op de uitvoering van de Wet op de Ondernemingsraden in de frisdrankenindustrie en de drankengroothandel.
Door het Bedrijfschap Frisdraken en Waters zijn mede tot stand gekomen de Gemeenschappelijke verklaring en gedragscode drankenverpakkingen (1985-1990), de Gedragscode inzake PET-flessen (1987-1991), het Convenant inzake kratten bestemd voor herhaald gebruik in de bier- en frisdrankenindustrie, het Convenant Verpakkingen (1991-1997), het Convenant Verpakkingen II (1997-2002) en de Hygiënecode groothandel in dranken en horecabenodigdheden 1998.
Naar aanleiding van het besluit van de Sociaal- Economische Raad is in 1997 tot hergroepering van de product- en bedrijfschappen is het Bedrijfschap Frisdranken en Waters verder gegaan als Commissie Frisdranken en Waters van het Productschap Dranken (zie toegangnummer 2.25.100 Productschap Dranken).
Met het besluit van het kabinet Rutte II in 2012 om alle product- en bedrijfschappen op te heffen is er een einde aan de activiteiten van het bedrijfschap/commissie gekomen met ingang van 1 januari 2015.
Geschiedenis van het archiefbeheer
Het archief is grotendeels gevormd in de periode 1959-2014. Toegevoegd aan dit archief is een beperkt aantal stukken over de plannen tot oprichting van een bedrijfschap voor de frisdrankenindustrie en drankengroothandel en het overleg dienaangaande tussen de SER en de betrokken partijen aan werkgevers- en werknemerszijde (1948-1959). Deze stukken zijn afkomstig uit het archief van de Algemene Nederlandse Bond van Bierhandelaren en Mineraalwaterfabrikanten (BBM), dat tot medio 2008 beheerd werd door de Stichting BBM te Rotterdam en dat sindsdien beheerd wordt door de Stichting Dranken Nederland (SDN) te Den Haag. In het centraal archief van het Ministerie van Economische Zaken, in het archief van het Directoraat-Generaal Algemene Beleidsaangelegenheden van het Ministerie van Sociale Zaken en Werkgelegenheid en in het archief van de Sociaal-Economische Raad bevinden zich mogelijk eveneens stukken die licht kunnen werpen op de ontstaansgeschiedenis van het bedrijfschap. Ook uit de periode gelegen tussen de feitelijke instelling van het bedrijfschap (juni 1959) en het moment waarop daadwerkelijk activiteiten begonnen te worden ontplooid (oktober 1960) is slechts een beperkt aantal stukken bewaard gebleven.
Het archief is gedurende de periode dat het werd gevormd in Rotterdam (1959-2008) en Den Haag (2008-2014) tenminste éénmaal bezocht door een archiefinspecteur. Op 8 juli 1982 vond een inspectie plaats door de heer Th.N.M.J. Broens, ambtenaar van het Algemeen Rijksarchief. Het archief had op dat moment een omvang van 22,5 meter, er waren nog geen stukken vernietigd of overgebracht naar een openbare archiefinstelling, en de archiefinspecteur noteerde dat de algehele indruk “goed” was. Overigens was de constatering dat nog geen stukken vernietigd waren bepaald niet correct. Vast staat dat een cartotheek met gegevens uit de periode 1961-1973, verzameld door middel van de tweejaarlijkse sociaal-economische enquête onder ingeschreven bedrijven, op dat moment reeds was vernietigd, evenals alle onderliggende enquêteformulieren. De gang van zaken met betrekking tot deze sociaal-economische enquête was als volgt: van de retour ontvangen enquêteformulieren werd een beperkt aantal gegevens overgenomen en genoteerd in de cartotheek. Vervolgens werden de enquêteformulieren door het bedrijfschap overgedragen aan IBM Nederland N.V. ter statistische verwerking. Na deze verwerking werden de enquêteformulieren (door IBM of het bedrijfschap) vernietigd. Toen de systeemkaarten van de in 1961 aangelegde cartotheek ‘volgeschreven’ raakten werd in 1974 een nieuwe cartotheek aangelegd. De in onbruik geraakte oude cartotheek werd enkele jaren later door het bedrijfschap vernietigd. Aldus een oud-werkneemster van de BBM die goed bekend is geweest met deze cartotheek. Ook financiële administratie (heffingsnota’s en correspondentie dienaangaande, bank/giro-overzichten, debiteuren/crediteuren-overzichten) werd op gezette tijden vernietigd. Deze periodieke vernietiging geschiedde krachtens de Lijst van voor vernietiging in aanmerking komende archiefbescheiden van lichamen ingesteld op grond van het Tweede Hoofdstuk van de Wet op de Bedrijfsorganisatie (ministeriële beschikking van 30 januari 1979, nr. 197.820, gepubliceerd in de Nederlandse Staatscourant, 18 juni 1979, p.6).
Tot 1992 werden de archiefbescheiden opgeborgen in omslagen en hangmappen (onderwerpdossiers, reguliere correspondentie met ingeschreven bedrijven) alsmede in ordners en archiefdozen (financiële administratie). De omslagen en hangmappen werden bewaard in stalen archiefkasten in een archiefruimte in het souterrain van het pand Heemraadssingel 159. De ordners en archiefdozen met financiële administratie werden opgeslagen in een gangkast op de tweede verdieping. In 1992 werd door het bedrijfschap een geautomatiseerd relatiebeheer- en postregistratieprogramma in gebruik genomen. Het gebruik van dit programma genaamd Factotum leidde tot een andere vorm van archiefbeheer. Alle belangrijke inkomende en uitgaande stukken werden voortaan ingeboekt in dit programma. Ingeboekte stukken kregen een nummer en werden daarna opgeborgen in ordners voor inkomende en uitgaande post. Tussen 1992 en 2002 werden op deze wijze 17 ordners met inkomende en 16 ordners met uitgaande stukken gevormd. Van vrijwel alle inkomende en uitgaande stukken werden één of meer fotokopieën gemaakt, die door de secretaris en medewerkers van het bedrijfschap werden opgeborgen in onderwerpdossiers. Ook voor deze onderwerpdossiers werden overwegend ordners gebruikt. In deze ordners werden behalve inkomende en uitgaande stukken betreffende een bepaald onderwerp ook relevante vergaderstukken, notities, telefaxen en (vanaf 1996) uitgeprinte e-mails bewaard.
De nieuwe vorm van archiefbeheer leidde tot een groter ruimtebeslag. Ook de sterk toegenomen werkzaamheden van het bedrijfschap zorgden voor een explosieve papiertoename. Het gevolg daarvan was dat kritischer gekeken werd naar ‘afgewerkte’ onderwerpdossiers uit de beginjaren van het bedrijfschap. De inhoud van een aantal omvangrijke en uitpuilende hangmappen werd omverpakt in kartonnen archiefdozen. Een aantal andere onderwerpdossiers werd uitgedund waarna het restant werd geperforeerd en ingebonden in 21-rings bindruggen en transparante kaften van PVC. Voorts werd in 1997 de reguliere correspondentie met ingeschreven bedrijven uit de periode 1960-1992 vernietigd. Van de zijde van de ingeschreven bedrijven betrof het verzoeken om inlichtingen en mededelingen omtrent bedrijfsbeëindigingen, fusies, bedrijfsvoortzettingen in andere vorm, ondernemerswisselingen, alsmede correspondentie betreffende opgelegde heffingen. Van de zijde van het bedrijfschap betrof het reacties op deze inkomende correspondentie alsmede verzoeken om nadere inlichtingen en allerlei mededelingen en aankondigingen. De archiefopschoning van 1997 is geschied krachtens de eerdergenoemde vernietigingslijst uit 1979 welke gold voor alle publiekrechtelijke bedrijfslichamen die geen eigen vernietigingslijst hadden vastgesteld.
Op 6 maart 2000 werd een klein deel (0,2 meter) van het archief overgedragen aan de Bedrijfscommissie voor de Voeding (Haarlem). Het betrof stukken van de zogenaamde Bedrijfscommissie Frisdranken uit de periode 1995-1999, waarvan de werkzaamheden per 1 januari 2000 waren overgenomen door de Bedrijfscommissie voor de Voeding. Bij deze overdracht is een klein aantal stukken op één of andere wijze aan de aandacht ontsnapt. Deze stukken van de Bedrijfscommissie Frisdranken zijn opgenomen in deze inventaris. Ook de stukken van de Bedrijfscommissie Frisdranken uit de periode 1963-1994 zijn in deze inventaris opgenomen. Andere overdrachten van delen van het archief hebben niet plaatsgevonden.
Inhoud en structuur van het archief
Inhoud
Het archief van het Bedrijfschap Frisdranken en Waters (1959-2002) bestaat uit vergaderstukken (agenda’s, bijlagen bij agenda’s en verslagen van vergaderingen), correspondentie, financiële stukken (in het bijzonder begrotingen en jaarrekeningen), stukken betreffende uitgevaardigde verordeningen alsmede ontheffingen en overtredingen van deze verordeningen, en stukken betreffende milieuconvenanten.
Selectie en vernietiging
Bij de verschillende fasen van de bewerking is in totaal 35 strekkende meter archiefmateriaal vernietigd. Het archief na bewerking heeft een omvang van 12 meter.
Aanvullingen
Er zijn geen aanvullingen te verwachten
Ordening van het archief
De inventaris volgt een klassieke indeling en begint eerst met de algemene stukken, In het tweede gedeelte zitten de stukken betreffende taakuitvoering en bijzondere onderwerpen.
Aanwijzingen voor de gebruiker
Openbaarheidsbeperkingen
Volledig openbaar.
Materiële beperkingen
Het archief kent geen beperkingen voor het raadplegen van stukken als gevolg van slechte materiële staat.
Andere toegang
Niet van toepassing.
Aanvraaginstructie
Openbare archiefstukken kunnen online worden aangevraagd en gereserveerd. U kunt dit ook via de terminals in de studiezaal van het Nationaal Archief doen. Om te kunnen reserveren dient u de volgende stappen te volgen:
Creëer een account of log in.
Selecteer in de archiefinventaris een archiefstuk.
Klik op ‘Reserveer’ en kies een tijdstip van inzage.
Verwant materiaal
Beschikbaarheid van kopieën
Inventarisnummers van dit archief zijn niet in kopievorm beschikbaar
Afgescheiden archiefmateriaal
Beschrijving van de series en archiefbestanddelen
- Stukken van algemene aard, 1.
  - Jaarverslagen Bedrijfschap Frisdranken en Waters (BFW), 1959–2002.; 1-11; 11 omslagen
    - 1959–1965, 1
    - 1966–1969, 2
    - 1970–1973, 3
    - 1974–1977, 4
    - 1978–1980, 5
    - 1981–1983, 6
    - 1984–1986, 7
    - 1987–1989, 8
    - 1990–1993, 9
    - 1994–1997, 10
    - 1998–2002, 11
  - Notulen van informele bijeenkomsten voorafgaand aan de 1e openbare vergadering, 1960. januari–september; 12; 1 omslag
    In totaal vonden zeven deze bijeenkomsten plaats: op 12 januari, 23 februari, 23 maart, 20 april, 2 juni, 24 juni en 8 september 1960.
  - Vergaderstukken algemeen bestuur Bedrijfschap Frisdranken en Waters (BFW), 1961–2002.; 13-113; 101 omslagen
    In de 6e t/m 12e zittingsperiode (1970–1983) was het gebruikelijk dat de openbare vergadering werd geopend met een toespraak van de voorzitter. Bij de vergaderstukken van de 35e t/m 40e, 42e, 43e, 45e t/m 49e, 51e, 52e en 57e t/m 60e openbare vergadering zijn toespraken gevoegd van voorzitter Ing. W. Verwey.
    - 1e openbare vergadering, 25 oktober 1960, 13
      Inclusief toespraken van Mr. P.J.M. Aalberse (voorzitter). Drs. W.K.N. Schmelzer (staatssecretaris Algemene Zaken) en Prof.Dr. G.M. Verrijn Stuart (voorzitter SER). Bevat tevens een vijftal foto’s waarvan het auteursrecht mogelijk berust bij Uitgeversmaatschappij C. Misset N.V. (Doetinchem).
    - 2e openbare vergadering, 29 november 1960, 14
    - 3e openbare vergadering, 1 februari 1961, 15
    - 4e openbare vergadering, 15 maart 1961, 16
    - 5e openbare vergadering, 18 september 1961, 17
    - 6e openbare vergadering, 22 november 1961, 18
    - 7e openbare vergadering, 17 april 1962, 19
    - 8e openbare vergadering, 24 mei 1962, 20
    - 9e openbare vergadering, 26 juni 1962, 21
    - 10e openbare vergadering, 7 augustus 1962, 22
    - 11e openbare vergadering, 29 november 1962, 23
    - 12e openbare vergadering, 13 maart 1963, 24
    - 13e openbare vergadering, 13 september 1963, 25
    - 14e openbare vergadering, 22 november 1963, 26
    - 15e openbare vergadering, 6 februari 1964, 27
    - 16e openbare vergadering, 25 maart 1964, 28
    - 17e openbare vergadering, 3 juli 1964, 29
    - 18e openbare vergadering, 23 oktober 1964, 30
    - 19e openbare vergadering, 17 maart 1965, 31
    - 20e openbare vergadering, 15 september 1965, 32
    - 21e openbare vergadering, 25 november 1965, 33
    - 22e openbare vergadering, 7 maart 1966, 34
    - 23e openbare vergadering, 23 juni 1966, 35
    - 24e openbare vergadering, 7 november 1966, 36
    - 25e openbare vergadering, 30 maart 1967, 37
    - 26e openbare vergadering, 12 juni 1967, 38
    - 27e openbare vergadering, 29 november 1967, 39
    - 28e openbare vergadering, 25 maart 1968, 40
    - 29e openbare vergadering, 24 juni 1968, 41
    - 30e openbare vergadering, 18 december 1968, 42
    - 31e openbare vergadering, 24 maart 1969, 43
    - 32e openbare vergadering, 6 juni 1969, 44
    - 33e openbare vergadering, 10 december 1969, 45
    - 34e openbare vergadering, 19 maart 1970, 46
    - 35e openbare vergadering, 25 november 1970, 47
    - 36e openbare vergadering, 17 maart 1971, 48
    - 37e openbare vergadering, 17 november 1971, 49
    - 38e openbare vergadering, 20 april 1972, 50
    - 39e openbare vergadering, 15 november 1972, 51
    - 40e openbare vergadering, 4 april 1973, 52
    - 41e openbare vergadering, 14 november 1973, 53
    - 42e openbare vergadering, 4 april 1974, 54
    - 43e openbare vergadering, 14 november 1974, 55
    - 44e openbare vergadering, 3 april 1975, 56
    - 45e openbare vergadering, 13 november 1975, 57
    - 46e openbare vergadering, 18 maart 1976, 58
    - 47e openbare vergadering, 18 november 1976, 59
    - 48e openbare vergadering, 24 maart 1977, 60
    - 49e openbare vergadering, 17 november 1977, 61
    - 50e openbare vergadering, 14 december 1977, 62
    - 51e openbare vergadering, 30 maart 1978, 63
    - 52e openbare vergadering, 16 november 1978, 64
    - 53e openbare vergadering, 28 maart 1979, 65
    - 54e openbare vergadering, 2 juli 1979, 66
    - 55e openbare vergadering, 14 november 1979, 67
    - 56e openbare vergadering, 21 maart 1980, 68
    - 57e openbare vergadering, 11 december 1980, 69
    - 58e openbare vergadering, 11 maart 1981, 70
    - 59e openbare vergadering, 3 november 1981, 71
      Inclusief toespraak van bestuurslid J.A.A. Siebelink.
    - 60e openbare vergadering, 23 maart 1982, 72
    - 61e openbare vergadering, 16 november 1982, 73
      Inclusief toespraak van vice-voorzitter H.H.W. Schiffers.
    - 62e openbare vergadering, 31 augustus 1983, 74
      Inclusief toespraak van plaatsvervangend voorzitter W. Snijder.
    - 63e openbare vergadering, 20 december 1983, 75
    - 64e openbare vergadering, 15 maart 1984, 76
    - 65e openbare vergadering, 15 november 1984, 77
    - 66e openbare vergadering, 19 maart 1985, 78
    - 67e openbare vergadering, 19 november 1985, 79
    - 68e openbare vergadering, 25 maart 1986, 80
    - 69e openbare vergadering, 25 november 1986, 81
    - 70e openbare vergadering, 31 maart 1987, 82
    - 71e openbare vergadering, 24 november 1987, 83
    - 72e openbare vergadering, 11 april 1988, 84
    - 73e openbare vergadering, 14 november 1988, 85
    - 74e openbare vergadering, 10 april 1989, 86
    - 75e openbare vergadering, 13 november 1989, 87
    - 76e openbare vergadering, 13 juni 1990, 88
    - 77e openbare vergadering, 23 oktober 1990, 89
    - 78e openbare vergadering, 23 april 1991, 90
    - 79e openbare vergadering, 19 november 1991, 91
    - 80e openbare vergadering, 13 mei 1992, 92
    - 81e openbare vergadering, 24 november 1992, 93
    - 82e openbare vergadering, 26 april 1993, 94
    - 83e openbare vergadering, 30 november 1993, 95
    - 84e openbare vergadering, 8 juni 1994, 96
    - 85e openbare vergadering, 22 november 1994, 97
    - 86e openbare vergadering, 20 juni 1995, 98
    - 87e openbare vergadering, 21 november 1995, 99
    - 88e openbare vergadering, 18 juni 1996, 100
      Inclusief foto’s van een rondleiding bij frisdrankproducent Vrumona B.V. (Bunnik) door een niet met name bekende fotograaf.
    - 89e openbare vergadering, 23 augustus 1996, 101
    - 90e openbare vergadering, 26 november 1996, 102
    - 91e openbare vergadering, 24 juni 1997, 103
    - 92e openbare vergadering, 18 november 1997, 104
    - 93e openbare vergadering, 23 juni 1998, 105
    - 94e openbare vergadering, 24 november 1998, 106
    - 95e openbare vergadering, 22 juni 1999, 107
    - 96e openbare vergadering, 25 november 1999, 108
    - 97e openbare vergadering, 27 juni 2000, 109
    - 98e openbare vergadering, 28 november 2000, 110
    - 99e openbare vergadering, 26 juni 2001, 111
    - 100e openbare vergadering, 27 november 2001, 112
    - 101e openbare vergadering, 25 juni 2002, 113
      Inclusief stukken betreffende een aansluitende slotbijeenkomst waar het boek Bestendig, bedachtzaam, bedrijvig (zie nr. 12) werd gepresenteerd. Van deze slotbijeenkomst zijn ook enkele foto’s bijgevoegd waarvan het auteursrecht mogelijk berust bij fotograaf Peter van Oosterhout, Rijswijk.
  - Notulen van besloten vergaderingen, maart 1961–september 1982.; 114; 1 omslag
    In totaal werden twaalf besloten vergaderingen uitgeschreven. De besloten vergadering van 15 maart 1961 werd omgezet in een informele bijeenkomst waarvan geen verslag is opgemaakt.
  - Vergaderstukken dagelijks bestuur Bedrijfschap Frisdranken en Waters, 1972–2002.; 115-127; 13 omslagen
    Het dagelijks bestuur bestond uit de voorzitter, twee bestuursleden van dragende organisaties aan werkgeverszijde en twee bestuursleden van dragende organisaties aan werknemerszijde. Tot oktober 1992 bestaan de vergaderstukken alleen uit verslagen (notulen) van de vergaderingen. Vanaf oktober 1992 maken ook agenda’s en bijlagen deel uit van de vergaderstukken. Omdat vrijwel alle vergaderingen van het dagelijks bestuur het karakter hadden van een voorbespreking van de openbare vergaderingen van het algemeen bestuur, bestaan de bijlagen van de vergaderstukken van het dagelijks bestuur veelal uit de concept-vergaderstukken van het algemeen bestuur. Er bestaan subtiele maar niet onbelangrijke verschillen tussen deze concept-vergaderstukken en de definitieve vergaderstukken van het algemeen bestuur (nrs. 93–113). Het dagelijks bestuur kwam in de regel bijeen enkele weken voorafgaande aan de vergaderingen van het algemeen bestuur.